【裁判字號】    95,家聲,207
【裁判日期】    951004
【裁判案由】    代管遺產之管理報酬費用
【裁判全文】
臺灣桃園地方法院民事裁定             95年度家聲字第207號
聲  請  人  財政部國有財產局台灣北區辦事處桃園分處
            （即乙○○之遺產管理人）
法定代理人  甲○○
上列聲請人聲請酌定代管被繼承人乙○○遺產之管理報酬費用事
件，本院裁定如下：
    主      文
聲請人管理被繼承人乙○○之遺產管理報酬為新臺幣貳萬肆仟玖
佰元；又代管期間因管理需要墊付費用新臺幣貳仟玖佰柒拾參元
，二項合計新臺幣貳萬柒仟捌佰柒拾參元，由被繼承人乙○○之
遺產負擔。
聲請程序費用壹仟元由被繼承人乙○○之遺產負擔。
    理      由
一、聲請意旨略以：伊前因鈞院94年度財管字第36號民事裁定，
    被選任為被繼承人乙○○之遺產管理人，就被繼承人所遺桃
    園縣楊梅鎮○○○段157 之1 地號土地及坐落其上3281建號
    建物，向鈞院聲請強制執行，經鈞院核定第一次合併拍賣底
    價為新臺幣（下同）2,490,000 元，爰依財政部修定之「代
    管無人承認繼承遺產作業要點」第13條第3 、4 款規定，遺
    產現值百分之一標準請求報酬24,900元，另代管遺產期間因
    管理上需要墊付費用2,973 元，加計本件聲請費用1,000 元
    ，合為28,873元，為就強制執行程序取得參與分配之執行名
    義，爰聲請鈞院裁定代管被繼承人遺產之管理報酬及墊付費
    用等語。
二、按遺產管理人得請求報酬，其數額由親屬會議按其勞力及其
    與被繼承人之關係酌定之，民法第1183條定有明文。經查，
    本件被繼承人死後，其繼承人除大陸地區配偶外，均已拋棄
    繼承，依民法第1176條第6 項規定，準用無人繼承之規定，
    經本院指定聲請人為被繼承人之遺產管理人等情，有本院94
    年度財管字第36號民事裁定在卷可按。次查，被繼承人遺有
    桃園縣楊梅鎮○○段157 之1 地號土地及坐落其上3281建號
    建物，經本院核定公告第一次最低拍賣價額為2,490,000 元
    ，亦有本院95年8 月1 日桃院木執95執八字第6589號公告影
    本在卷可按，故聲請人主張被繼承人之遺產有上述之價值，
    應為可採。再查，聲請人既係由本院以裁定選任，其遺產管
    理報酬應由本院核定，依上開規定及財政部訂頒「代管無人
    承認繼承遺產作業要點」第14條第3 項之規定，聲請人主張
    以被繼承人遺產現值百分之一，即24,900元之管理報酬，經
    核尚無不合，另聲請人於代管遺產期間，因管理遺產而墊付
    費用2,973 元一節，據其提出明細分類帳、出庭應訊費申請
    書、本院收納款項統一收據、差旅費、登報費收據等可憑，
    亦無不合，均應予准許。另本件聲請費用1,000 元，非屬已
    支出之遺產管理人墊付費用一部分，應列本件程序費用，併
    予敘明。
三、依非訟事件法第157 條，裁定如主文。
中    華    民    國    95    年    10    月    4     日
                 家事法庭   法  官  陳筱蓉
以上為正本係照原本作成
如對本裁定抗告須於裁定送達後十日內向本院提出抗告狀
中    華    民    國    95    年    10    月    4     日
                            書記官  陳今巾


司法院資訊處製作；財團法人民間司法改革基金會備份。
